【裁判字號】    90,易,29
【裁判日期】    900413
【裁判案由】    違反動物傳染病防治條例
【裁判全文】
福建金門地方法院刑事判決                              九十年度易字第二九號
    公  訴  人  福建金門地方法院檢察署檢察官
    被      告  甲○○
右列被告因違反動物傳染病防治條例案件，經檢察官聲請簡易判決處刑（九十年度偵
字第二九號），但本院認為不宜以簡易判決處刑，改依通常程序審理，茲判決如左：
    主  文
甲○○無罪。
    理  由
一、公訴意旨如檢察官聲請簡易判決處刑書之記載，茲引用如附件。
二、按犯罪事實，應依證據認定之，無證據不得推定其犯罪事實；又不能證明被告犯
    罪者，應諭知無罪之判決。刑事訴訟法第一百五十四條、第三百零一條第一項分
    別定有明文。又被告之辯解縱使不可採信，仍應有其他證據足以證明被告之犯罪
    ，始可為被告有罪之判決，不得僅以被告之辯解不可採信，即推論其犯罪行為。
    又動物傳染病防治條例第四十一條第一項之犯罪，以行為人有擅自「輸入」禁止
    輸入之檢疫物為犯罪之成立要件。換言之，行為人若無輸入之行為，自不成立該
    條之犯罪。
三、經查，公訴人起訴論罪之依據，無非是被告甲○○於警訊中及檢察官偵訊時所為
    之自白，及證人黃延冬於警訊中稱扣案之大陸馬匹是向被告購買的證詞。然訊據
    被告甲○○，對於公訴意旨所記載之犯罪事實堅決否認，辯稱：扣案的大陸馬是
    我賣給黃延冬的沒錯，但該馬匹並非我向大陸地區之人民購買，實係我父親陳小
    蛤所購買，警察查獲時，怕父親年紀大被關，才擔下來的等語。而證人陳小蛤到
    庭證稱：民國八十八年十一月間，我到后豐港去採海蚵，大陸漁民靠過來問我要
    不要買馬，我以新台幣一萬二千元向他買的，馬我先遷回去，隔天他才來向我收
    錢等語。查證人陳小蛤為被告之父親，其所為迴護被告之證詞，是否可採，固非
    無疑。而被告翻異偵查程序所為之供述，所為之辯解，亦有可疑之處。然而證人
    黃延冬於警訊中，僅證稱：馬匹是我向甲○○購買的，但他馬匹的來源則不清楚
    等語。而被告於警訊、偵查中，亦僅承認其係在海邊向大陸人民購買扣案馬匹，
    此外並無證據足以證明被告有輸入行為，或與大陸人民有共同輸入之犯行，是以
    ，被告之辯解縱使不可採信，但在無積極證據足以證明被告有輸入大陸馬匹之犯
    行的情形下，揆諸前述說明，本院仍應諭知被告無罪之判決。
據上論斷，應依刑事訴訟法第三百零一條第一項，判決如主文。
本案經檢察官崔秉君到庭執行職務
中    華    民    國      九十        年      四      月      十三      日
                                  福建金門地方法院刑事庭
                                      法  官  陳建勛
右正本證明與原本無異。
如不服本判決，應於判決送達後十日內，向本院提出上訴狀。
                                      書記官  李成在
中    華    民    國      九十        年      四      月      十三      日


司法院資訊處製作；財團法人民間司法改革基金會備份。
